---
title: "EDA1"
author: "kur0cky"
output:
  html_document:
    toc: true
    toc_float: true
    number_section: true
    code_folding: hide
    md_extensions: -ascii_identifiers
editor_options: 
  chunk_output_type: console
---

```{r setup, include=FALSE}
knitr::opts_chunk$set(echo = TRUE,
                      message = FALSE,
                      warning = FALSE)
```

```{r packages}
library(tidyverse)
library(ggrepel)
library(tidymodels)
library(data.table)
library(ranger)
theme_set(theme_minimal(base_family = "Osaka"))
```

# はじめに

- 0.3 pulse
- after pulse


# pulseとは

約0.3秒に必ず大きな変動がある。ここでは、その性質を改めて明らかにする。  

スタート：「パルスとは、地震0.3秒前あたりのでかい振動」

## 結論

**パルスはほぼ確実に抜けるので、パルスと判断されたものは0.316程度と予測するが良い**

## やったこと

**pulseの位置(その時のTTF)を厳密に把握したい**

  - [discussion](https://www.kaggle.com/c/LANL-Earthquake-Prediction/discussion/77390)を参考に各地震の箇所を把握(正しい？)
  - 少し余裕をもたせて、各地震から前140万行(0.363秒程度)を取る
  - 絶対偏差2000超え(2000は目測でなんとなく)の振動を抽出
  - TTFを確認

```{r 0.3pulse, cache=T}
quakebreaks <- c(5656573,50085877,104677355,138772452,
                 187641819,218652629,245829584,307838916,
                 338276286,375377847,419368879,461811622,
                 495800224,528777114,585568143,621985672)
pulse <- list()
for(i in 1:16){
  seq <- fread("data/train.csv",
               nrows = 1400000,
               skip = quakebreaks[i] - 1400000,
               col.names = c("acoustic_data", "time_to_failure"))
  pulse[[i]] <- seq %>%
    filter(abs(acoustic_data) > 2000)
  # print(pulse)
  cat(i, "番目の地震から140万行前の TTF:", unlist(seq[1,2,]), "\n")
}
```

- 絶対偏差が2000を超えたのは約2113行
- その全てのTTFが0.31 ~ 0.33にまとまっている
- 98%が0.311 ~ 0.321にまとまっている

- 訓練データにおいては、いずれの地震にもパルスが現れている
- 地震ごとにほぼ一箇所に固まっている。
- 6個目の地震に関しては0.01秒離れたpulseがある


```{r pulse_summary}
pulse_df <- tibble(quake_index = 1:16) %>% 
  mutate(pulse = pulse) %>% 
  unnest()
pulse_df %>% 
  ggplot(aes(time_to_failure))+
  geom_histogram(bins = 10)+
  labs(title = "絶対偏差2000以上のTTF分布")

tibble(quake_index = 1:16) %>% 
  mutate(pulse = pulse) %>% 
  unnest() %>% 
  ggplot(aes(time_to_failure, acoustic_data))+
  geom_point(aes(colour = factor(quake_index)))+
  scale_colour_viridis_d()+
  labs(title = "絶対偏差2000以上のTTF分布(散布図・地震ごと色分け)")

tibble(quake_index = 1:16) %>% 
  mutate(pulse = pulse) %>% 
  unnest() %>% 
  ggplot(aes(time_to_failure))+
  geom_histogram(aes(fill = factor(quake_index)),bins = 10)+
  facet_wrap(~quake_index, ncol = 3)+
  scale_fill_viridis_d()+
  labs(title = "絶対偏差2000以上のTTF分布(ヒストグラム・地震ごと色分け)")
```


## 考察・懸念点segmentによるずれ

- testデータのsegmentは150000行であった
- データのサンプルが400MHz(実際は飛び飛びになってたりする)であるとすると、各segmentは0.0375秒(実際は0.0383秒)
- pulseの分布は0.31 ~ 0.33程度であった(中央値0.3168)
- つまり、segmentのとり方によっては0.278 ~ 0.355程度にTTFはバラける
- TTFベースでpulseを定義してしまうと、**pulse以外が混ざる場合**・**pulseを逃してしまう場合**がある。

パルス時点より少し広めにとり、この懸念が訓練データでどうなっているかを確認する

- KKKPのsegmentの切り方では、若干かぶっている箇所がある(0．28秒付近)
- そうでない切り分けもあり得る(ちょうどパルス途中でsegmentが区切られている場合など)

**pulseはTTFベースではなく、TTFと変動でタグ付けする必要がある。**

```{r TTF_q99}
tr <- read_csv("data/features/basic_features.csv") %>% 
  drop_na(TTF)
# TTFが
tr %>% 
  filter(TTF > 0.27 & TTF < 0.36) %>% 
  arrange(acc_AD_q.99) %>% 
  ggplot(aes(TTF, acc_AD_q.99))+
  geom_point()+
  labs(title = "パルスがパルス前後とハッキリ分けられるかどうかの確認",
       y = "abs quantile99%")
```

99％点だけでなく、標準偏差も考えてみる。次図の散布図は、横軸がsdで縦軸が99%点です。labelはTTFになっていて、0.3秒パルスが抜けていることが分かる。

- どうやら、sdのみでハッキリ分けられそうだ。
- sd * q99 の交互作用も効きそうだ。
- q99だけだと怪しい。

```{r pulse}
tr %>% 
  ggplot(aes(acc_sd, acc_AD_q.99))+
  geom_point(alpha = .3)+
  geom_text(aes(label = round(TTF, 2)))
```


## 線形判別によるpulse判別

- 上記の懸念点は、パルスを正確に判別できさえすれば問題ない
- ロジスティック回帰をすると線形分離可能な場合に怖い
- フィッシャーの基準で線形判別するのが単純でよいと考えた
- sdとabs(q99)の交互作用だけでも全て分けられた
- もう少しインバランスに対処したほうがいいかも？

```{r pulse_lda}
tr <-tr %>% 
  mutate(pulse_flg = case_when(acc_sd > 100 ~ "pulse",
                               TRUE ~ "not_pulse") %>% 
           factor) 
# LOO-CV
tr %>% 
  select(pulse_flg, acc_sd, acc_AD_q.99) %>% 
  mutate_if(is.numeric, scale) %>% 
  MASS::lda(pulse_flg ~ acc_sd + acc_AD_q.99 + acc_sd*acc_AD_q.99, 
            data = ., CV=T) %>% 
  .$class %>% 
  table(., tr$pulse_flg)
```

パルス or notを判別超平面の法線に射影したものが以下

```{r purse_lda plot}
plot(MASS::lda(pulse_flg ~ acc_sd + acc_AD_q.99 + acc_sd*acc_AD_q.99, data = tr))
```